【裁判字號】    97,交簡上,196
【裁判日期】    971028
【裁判案由】    過失傷害
【裁判全文】
臺灣板橋地方法院刑事判決           97年度交簡上字第196號
上  訴  人
即  被  告  丙○○
上列上訴人因被告過失傷害案件，不服本院97年度交簡字第2551
號中華民國97年6 月30日第一審判決（聲請簡易判決處刑案號：
97年度偵字第10785 號），提起上訴，本院管轄第二審之合議庭
判決如下：
    主  文
上訴駁回。
丙○○緩刑貳年。
    事實及理由
一、本案經本院審理結果，認第一審以被告丙○○係犯刑法第28
    4 條第2 項前段之業務過失傷害罪，遂引用刑事訴訟法第44
    9 條第1 項前段、第3 項、第454 條第2 項（漏引），刑法
    第28 4條第2 項前段、第55條、第62條前段、第41條第1 項
    前段，刑法施行法第1 條之1 第1 項、第2 項前段，逕以簡
    易判決處刑，量處被告有期徒刑2 月，如易科罰金，以新臺
    幣1 千元折算1 日，其認事用法及量刑均無不當，應予維持
    ，並引用第一審判決書記載之事實、證據及理由（詳如附件
    ）。
二、上訴人即被告丙○○上訴意旨略以：原審判決認定之犯罪事
    實均坦承，惟量刑過重，且伊業與被害人乙○○與甲○○達
    成和解並賠償其等之損失，爰請審酌給予緩刑自新等語。
三、訊據上訴人即被告丙○○對於原審判決認定之犯罪事實坦承
    不諱，核與被害人乙○○與甲○○於警詢時指述綦詳，復有
    天主教會耕莘醫院永和分院97年3 月3 日甲種診斷證明書、
    中山綜合醫院97年2 月29日診斷證明書、臺北縣政府警察局
    中和分局A2類道路交通事故調查報告表、道路交通事故現場
    圖及道路交通事故調查報告表（一）、被告於本院準備程序
    期日手繪之現場圖各乙紙及臺北縣政府警察局中和分局道路
    交通事故照片8 幀在卷可參，是本件事證明確，被告犯行堪
    以認定。原審以上述法條，予以論罪科刑，其認事用法並無
    違誤，量刑亦屬妥適，被告上訴顯無理由，應予駁回。末查
    ，被告丙○○前於民國78年間雖因業務過失傷害案件而受有
    期徒刑4 月之刑之宣告，惟其於79年10月23日以易科罰金執
    行完畢後之5 年以內未曾再因故意犯罪受有期徒刑以上刑之
    宣告，此有臺灣高等法院被告前案紀錄表乙份在卷可按，且
    被告犯後已坦承犯行，並於本院97年10月7 日審理時當庭賠
    償告訴人乙○○與甲○○二人共新臺幣22,000元，而與告訴
    人二人達成和解（詳本院97年10月7 日審判筆錄第3 頁），
    深具悔意，本院認被告經此偵、審教訓，當知所警惕而無再
    犯之虞，因認原審判決所宣告之刑以暫不執行為適當，爰併
    予宣告緩刑2 年，用啟自新。
據上論斷，應依刑事訴訟法第455 條之1 第1 項、第3 項、第36
4 條、第368 條、第373 條，刑法第74條第1 項第2 款，判決如
主文。
本案經檢察官吳宗光到庭執行職務。
中    華    民    國    97    年    10    月    28    日
              刑事第十四庭 審判長 法  官  李幼妃
                                  法  官  張紹省
                                  法  官  鄭燕璘
上列正本證明與原本無異。
不得上訴。
中    華    民    國    97    年    10  月    28    日
                                  書記官  陳筱惠
附錄本案論罪科刑法條全文：
刑法第284 條：
因過失傷害人者，處 6 月以下有期徒刑、拘役或 5 百元以下罰
金，致重傷者，處1年以下有期徒刑、拘役或5 百元以下罰金。
從事業務之人，因業務上之過失傷害人者，處1 年以下有期徒刑
、拘役或1 千元以下罰金，致重傷者，處3 年以下有期徒刑、拘
役或2 千元以下罰金。


司法院資訊處製作；財團法人民間司法改革基金會備份。
